臺灣高等法院民事判決　　　　　　　　 96年度重上字第279號
　　上　訴　人　楊清安原名楊.
　　被上訴人　　乙○○
　　　　　　　　甲○○
　　　　　　　　　　　　　　號.
上列當事人間損害賠償事件，上訴人對於中華民國96年4月27日
台灣新竹地方法院95年度重訴字第189號第一審判決提起上訴，
經本院於96年8月22日言詞辯論終結，並判決如下：
    主    文
上訴駁回。
第二審訴訟費用由上訴人負擔。
    事實及理由
一、上訴人起訴主張：
  (一)被上訴人2人共同對上訴人有下列3件竊盜行為，侵害上訴人
    之權利，合計造成新台幣（下同） 640萬元之損害，依據侵
    權行為之法律關係請求被上訴人連帶賠償，並將竊盜經過情
    形陳述如下：
    1.民國93年間上訴人放置在新竹市○○路○段 323巷75號房
      屋2樓之重要文件及廠商帳單、貨物，遭被上訴人2人竊取
      ，損失130萬元。
    2.上訴人於83年間某日，將車號000-0000號自用小客車放置
      在新竹市○○路○段 323巷75號房屋住處旁邊，但為被上
      訴人 2人竊走，當時上訴人並未發現。待88年間上訴人之
      父楊杉木過世，上訴人欲辦理上開車輛之車牌註銷手續時
      ，始悉遭竊。而被上訴人乙○○於93年 3月15日將車牌交
      還上訴人，上訴人才知道竊走該車之人為被上訴人2 人，
      隨即於同日（即93年 3月15日）向新竹市警察局第三分局
      中華派出所報案，上訴人此部分損失為10萬元。
    3.上訴人於86年6月12日上午9時許，駕駛IV -3087號廂型車
      至臺灣新竹地方法院檢察署（以下簡稱新竹地檢署），就
      訴外人鍾耀鴻侵占案件應訊，將上開廂型車停放在停車場
      ，應訊完畢欲開車離去之際，發現原放置在車上之寄託保
      管明細、全省服飾店 200多家之帳單及客戶名冊遭被上訴
      人2人竊盜，致使上訴人對客戶共500萬元之款項無法收取
      ，上訴人已對被上訴人2人提出刑事告訴。
  (二)上訴聲明：
    1.原判決廢棄。
    2.被上訴人應連帶給付上訴人640萬元及自93年3月15日起至
      清償日止，按年息5%計算之利息。
    3.第一、二審訴訟費用由被上訴人負擔。
    4.上訴人願供擔保請宣告假執行。
二、被上訴人則以：
  (一)上訴人主張者均非事實且無所據，上訴人所提之刑事告訴，
    被上訴人業獲不起訴處分，上訴人自說自話，其應負舉證責
    任等語置辯。
  (二)答辯聲明：上訴駁回。
三、兩造不爭之事實：
  上訴人於86年間對被上訴人甲○○、訴外人鍾耀鴻提出竊盜之
  刑事告訴，業經新竹地檢署檢察官以86年度偵字第7639、7917
  號為不起訴處分，並經臺灣高等法院檢察署（以下簡稱高檢署
  ）以86年度議字第3575號處分書駁回上訴人之再議聲請；上訴
  人對被上訴人乙○○提出竊盜告訴，亦經新竹地檢署以95年度
  偵字第1180號為不起訴處分，並經高檢署以95年度上聲議字第
  1643號駁回再議之聲請；有處分書在卷可稽。
四、兩造爭點之論述：
  上訴人主張被上訴人有竊盜之行為，請求被上訴人賠償損害；
  被上訴人否認上訴人之主張，並抗辯上訴人所言均屬其自說自
  話，並無證據。兩造之爭執點為上訴人之主張是否可採，爰審
  酌如下：
  (一)關於上訴人主張93年間放置在新竹市○○路○段 323巷75號
    房屋2樓內重要文件、廠商帳單、貨物，遭被上訴人2人竊盜
    一節，被上訴人均堅詞否認，上訴人對此部分並未提出相關
    證據以實其說，且從被上訴人乙○○所提之原法院91年度執
    字第755號函、執行事件不動產附表、不動產權利移轉證書
    、土地建物所有權狀觀之，堪信新竹市○○路○段323巷75
    號1、2樓房屋，確已於91年11月間由乙○○從原法院依拍賣
    程序拍定購得，是以，被上訴人抗辯前開房屋既然已屬被上
    訴人乙○○所有之物，該房屋2樓於93年間自不可能再放置
    上訴人所稱之重要文件、廠商帳單、貨物，符合常情，而屬
    可採。上訴人此部分主張，無從採認為真。
  (二)關於上訴人主張83年間某日，車號000-0000號自用小客車在
    新竹市○○路○段323巷75號旁邊，為被上訴人2人竊走部分
    。上訴人固提出新竹地檢署檢察官95年度偵字第1180號不起
    訴處分書、高檢署95年度上聲議字第1643號處分書為證，但
    此二份處分書均以追訴權罹於時效為由為不起訴處分，且皆
    未就是否真有竊車一事予以認定。其次，經原法院依職權調
    閱新竹地檢署95年度偵字第1180號全卷（含94年度發查他字
    第584號卷），被上訴人乙○○於警詢根本否認曾拿過車牌
    給上訴人，並表示是否上訴人欠繳稅金，故意懷疑別人；上
    訴人於警詢中則自承沒見到是何人開走上開車輛，只因為車
    輛停放在乙○○房屋前，所以認為是乙○○與其夫婿楊清地
    竊車，並坦承該車自83年起燃料稅、牌照稅均未繳納（見新
    竹地檢署94年度發查他字第584號卷第16、19頁）。再者，
    上訴人所稱93年3月15日已經向中華派出所報案，經原法院
    函查結果，新竹市警察局第三分局函覆該分局中華派出所並
    無上訴人當天之報案紀錄或備案紀錄，有新竹市警察局第三
    分局96年3月30日竹市警三分偵字第0960005703號函暨中華
    派出所查訪報告在卷可按（原審卷第115、116頁），上訴人
    所指，自難信屬實在。又觀諸新竹地檢署95年度偵字第1180
    號全卷，上訴人僅列被上訴人乙○○及其夫婿楊清地為竊盜
    嫌疑人，並未表示被上訴人甲○○亦為竊嫌之一。綜合上述
    ，上訴人所稱發現竊嫌後隨即報案，已不可採，上訴人亦未
    就乙○○竊車一事提出任何證據，以供本院審酌，且被上訴
    人甲○○是否亦為竊嫌之一，如是，何以94年間上訴人對乙
    ○○提出刑事告訴時，未一併對甲○○提出？均未見上訴人
    有何說明。是上訴人主張被上訴人2人有共同竊盜000 -
    0000號自用小客車，無從採認屬實。
  (三)關於上訴人所指86年6月12日被上訴人2人竊盜IV -3087號廂
    型車內物品一節，被上訴人亦均否認之。查，上訴人就此部
    分曾於86年間對甲○○、訴外人鍾耀鴻提出竊盜之刑事告訴
    ，業經新竹地檢署檢察官以86年度偵字第7639、7917號為不
    起訴處分，並經高檢署以86年度議字第 357號處分書駁回上
    訴人之再議聲請。依處分書所載，檢察官依據證人劉凡之證
    詞、上訴人所提之錄音帶、與承辦警員聯繫該案未能採獲任
    何指紋可供比對等證據資料，認定被上訴人甲○○、訴外人
    鍾耀鴻竊盜罪嫌均不足。而本件上訴人亦未就此部分再提出
    其他任何資料以供本院審究，自難採信屬實。第查，前開處
    分書之當事人欄中並無被上訴人乙○○之姓名，然上訴人於
    本件卻主張其亦為竊嫌之一，與甲○○共同竊盜，果真如此
    ，何以86年間上訴人不一併對乙○○提出刑事告訴？此亦未
    見上訴人有何說明。是上訴人主張被上訴人 2人有此此部分
    之共同竊盜行為，亦無法認定屬實。
  (四)綜上，上訴人主張被上訴人2人有前開3件竊盜行為，均無從
    肯認為真，是以，上訴人主張被上訴人 2人應連帶賠償損害
    640萬元及自93年3月15日起算之法定遲延利息，並無理由，
    應予駁回。
五、綜上所述，上訴人之主張為不足採，被上訴人抗辯尚屬可信
    。是則上訴人主張被上訴人竊盜應負損害賠償責任云云，自
    屬無據。從而，上訴人本於侵權行為之法律關係，請求被上
    訴人給付 640萬元及遲延利息，為無理由，不應准許。其假
    執行之聲請亦失所附麗，應併予駁回。原審為上訴人敗訴之
    判決，及駁回其假執行之聲請，並無不合。上訴意旨指摘原
    判決不當，求予廢棄改判，為無理由，應予駁回。
六、據上論結，本件上訴為無理由，依民事訴訟法第449條第1項
    、第78條，判決如主文。
中　　華　　民　　國　　96　　年　　 9　　月　　5　　日
                    民事第二庭
                        審判長法　官  吳謙仁
                              法　官  李瓊蔭
                              法  官  蘇瑞華
正本係照原本作成。
如不服本判決，應於收受送達後20日內向本院提出上訴書狀，其
未表明上訴理由者，應於提出上訴後20日內向本院補提理由書狀
（均須按他造當事人之人數附繕本）上訴時應提出委任律師或具
有律師資格之人之委任狀；委任有律師資格者，另應附具律師資
格證書及釋明委任人與受任人有民事訴訟法第466條之1第1項但
書或第2項（詳附註）所定關係之釋明文書影本。
中　　華　　民　　國　　96　　年　　9 　　月　　6 　　日
　　　　　　　　　　　　　　　書記官  鐘秀娥
附註：
民事訴訟法第466條之1（第1項、第2項）：
對於第二審判決上訴，上訴人應委任律師為訴訟代理人。但上訴
人或其他法定代理人具有律師資格者，不在此限。
上訴人之配偶、三親等內之血親、二親等內之姻親，或上訴人為
法人、中央或地方機關時，其所屬專任人員具有律師資格並經法
院認為適當者，亦得為第三審訴訟代理人。
